---
title: "Dashboard - Ser mandante ou visitante implica no desempenho do time?"
author: "Herik Evangelinelis"
format: dashboard
editor: visual
---

## Running Code

# Frequência de gols por partida.

Nestes dois histogramas, é possivel observar que existe uma maior probabilidade do mandante conseguir fazer 1 gol, porém para o visitante existe uma maior probabilidade de não fazer nenhum gol.

Para 2 gols em diante, o visitante tambem tem um histórico de menor quantidade de gols.

```{r}
library(plotly)
library(reticulate)
library(transformr)
library(gganimate)
library(ggplot2)
library(gridExtra)
df <- read.csv('campeonato-brasileiro-full.csv')

p1=ggplot(df, aes(x=mandante_Placar)) +
  geom_histogram(stat='count') +
  labs(x="Qtd de gols", y="Frequência", title="Frequência de gols por partida home") +
  theme_minimal()

p2=ggplot(df, aes(x=visitante_Placar)) +
  geom_histogram(stat='count') +
  labs(x="Qtd de gols", y="Frequência", title="Frequência de gols por partida mandante") +
  theme_minimal()

grid.arrange(p1, p2, ncol = 1)
```

# Vitória dos times Mandante e Visitante

Como pode ser observado, todos os times estando em home venceram mais vezes do que estando away, mostrando que o local onde é realizada a partida influencia no desempenho do time

```{r}

df_home_wins <- df[df$mandante== df$vencedor,]

home_wins_count <- as.data.frame(table(df_home_wins$mandante))

colnames(home_wins_count) <- c("Time", "HomeWins")

df_visit_wins <- df[df$visitante== df$vencedor,]

visit_wins_count <- as.data.frame(table(df_visit_wins$visitante))

colnames(visit_wins_count) <- c("Time", "VisitWins")

df_wins <- merge(home_wins_count, visit_wins_count, by = "Time", all = TRUE)

ggplot(df_wins, aes(x = Time, y = VisitWins)) +
  geom_bar(aes(y = HomeWins), stat = "identity", fill = "blue") +
  geom_bar(aes(y = VisitWins), stat = "identity", fill = "red", alpha = 0.5) +
  theme(axis.text.x = element_text(angle = 45, hjust = 1)) +
    labs(x = "Time", y = "Vitórias", title = "Vitórias em Casa e Fora por Time") +
  scale_fill_manual(values = c("blue", "red"), guide = guide_legend(title = NULL)) +
  guides(fill=guide_legend("Local da Vitória"))

```

``` r
```
